臺灣臺北地方法院民事簡易判決
110年度北簡字第9298號
原      告  楊敦瑋  

被      告  鄭宛玲即風和日麗每一天寵物美容館



上列當事人間請求損害賠償事件，本院於民國110年9月1日言詞
辯論終結，判決如下：
    主  文
原告之訴駁回。
訴訟費用由原告負擔。
　　事實及理由
一、原告主張：原告於民國109年5月3日下午5時許，將原告所有
    之法國鬥牛犬「叩叩」（下稱系爭犬隻）送至被告處洗澡美
    容，詎於當日下午5時39分接獲被告通知系爭犬隻在洗澡中
    噎到，雖經被告急救，但未成功，將系爭犬隻送至鄰近寵物
    醫院急救，仍被宣告死亡。原告將系爭犬隻送請被告為洗澡
    美容，兩造間應成立承攬契約，於美容過程中發生系爭犬隻
    死亡結果，原告得依民法第495條第1項規定，請求被告賠償
    損害，包含購買系爭犬隻費用新臺幣(下同)8萬元、火化及
    購置骨罐費用5,500元，及依民法第227條之1、第195條第1
    項規定請求5萬元之精神賠償等語。並聲明：被告應給付原
    告13萬5,500元及自起訴狀繕本送達翌日起至清償日止，按
    年息5%計算之利息。
二、被告則以：同一事件，經本院於109年11月30日以109年度北
    小字第4612號判決駁回，系爭犬隻於109年5月3日洗澡時嘔
    吐，被告當下立即清空系爭犬隻呼吸道施以哈姆立克急救，
    並聯絡飼主且緊急送至展望動物醫院急救，但到院時醫院表
    示系爭犬隻已死亡，被告並無蓄意隱瞞系爭犬隻曾有嗆咳狀
    況，此為被告無法預料之事情等語，資為抗辯。並聲明：原
    告之訴駁回。
三、經查，原告曾先後於109年4月2日、4月12日、4月19日、4月
    26日、5月3日，將其所有系爭犬隻交由被告美容梳洗；系爭
    犬隻於109年5月3日由被告洗澡時嘔吐因而噎住嗆咳，被告
    立即清空系爭犬隻呼吸道並以哈姆立克急救法急救，且將系
    爭犬隻緊急送至展望動物醫院，但到院時醫院表示系爭犬隻
    已死亡等情，為兩造所不爭執，並有通訊軟體line對話紀錄
    、本院109年度北小字第4612號判決可佐，堪信為真正。
四、得心證之理由：
　㈠查原告前曾以同一原因事實，主張依民法第184條第1項前段
    對被告請求損害賠償，經本院以109年度北小字第4612號判
    決（下稱前案）駁回原告之訴確定，為兩造所不爭，原告再
    以民法第495條第1項、第227條之1、第195條第1項規定為請
    求權基礎提起本件，核與前案之訴訟標的不同，非屬同一事
    件，被告辯稱原告就同一事件再為起訴，尚非可採。
　㈡按因可歸責於承攬人之事由，致工作發生瑕疵者，定作人除
    依前二條之規定，請求修補或解除契約，或請求減少報酬外
    ，並得請求損害賠償，民法第495條第1項定有明文。次按當
    事人主張有利於己之事實者，就其事實有舉證之責任，民事
    訴訟法第277條前段有明文規定。民事訴訟如係由原告主張
    權利者，應先由原告負舉證之責，若原告先不能舉證，以證
    實自己主張之事實為真實，則被告就其抗辯事實即令不能舉
    證，或其所舉證據尚有疵累，亦應駁回原告之請求。又損害
    賠償之債，以有損害之發生及有責任原因之事實，並二者之
    間，有相當因果關係為成立要件。所謂相當因果關係，係以
    行為人之行為所造成之客觀存在事實，為觀察之基礎，並就
    此客觀存在事實，依吾人智識經驗判斷，通常均有發生同樣
    損害結果之可能者，該行為人之行為與損害之間，即有因果
    關係(最高法院109年度台上字第2605號民事判決意旨參照）
    。
　㈢原告雖提出通訊軟體line對話紀錄顯示被告曾於109年4月19
    日告知「他(系爭犬隻)今天也很乖比較不會緊張到一直流口
    水了」（卷第17頁），及被告曾於109年5月3日向第三人表
    示「有隻法鬥洗澡很緊張，所以吐了，噎到，我挖了，帶來
    急診，走了，死了，我已經第一時間衝來了…不過之前沒有
    吐那麼多食物…」等語(卷第18頁)，然此尚不足證明被告有
    故意隱瞞原告關於系爭犬隻洗澡過程有嗆咳之事，且系爭犬
    隻縱曾有嗆咳情況，亦非每次洗澡過程皆有，又依兩造契約
    ，被告之工作是為系爭犬隻提供洗澡、美容，於洗澡過程中
    ，發現系爭犬隻嘔吐，被告即施以急救並送醫，堪認已盡其
    注意義務。再者，就系爭犬隻之死亡結果與被告所提供之洗
    澡美容工作間，原告復未能舉證證明有何相當因果關係存在
    ，即難認有何可歸責於被告之損害賠償請求權存在。是原告
    主張依民法第495條第1項、第227條之1、第195條第1項規定
    請求被告賠償13萬5,500元，為無理由，應予駁回。
五、本件事證已臻明確，兩造其餘之攻擊或防禦方法，經本院斟
    酌後，均認不足以影響本判決之結果，爰不再逐一論列，附
    此敘明。
六、訴訟費用負擔之依據：民事訴訟法第78條。
中　　華　　民　　國　　110 　年　　9 　　月　　22　　日
                    臺灣臺北地方法院臺北簡易庭
                              法  官  蔡玉雪
以上為正本係照原本作成。
如不服本判決，應於判決送達後20日內向本庭提出上訴狀，並按
他造當事人之人數附繕本；如委任律師提起上訴者，應一併繳納
上訴審裁判費。
中　　華　　民　　國　　110 　年　　9 　　月　　22　　日
                              書記官  陳黎諭